【裁判字號】    98,交聲,3744
【裁判日期】    981214
【裁判案由】    交管條例聲異
【裁判全文】
臺灣板橋地方法院交通事件裁定        98年度交聲字第3744號
原處分機關  交通部公路總局臺北區監理所板橋監理站
異  議  人
即受處分人  甲○○
上列異議人即受處分人因違反道路交通管理處罰條例案件，不服
原處分機關於中華民國98年10月9 日所為之裁決處分（裁決書案
號：板監裁字第裁41-C00000000號），聲明異議，本院裁定如下
：
    主  文
異議駁回。
    理  由
一、原處分意旨略以：異議人即受處分人甲○○於民國97年12月
    15日上午7 時40分許，駕駛車牌號碼N29-921 號重型機車，
    在臺北縣中和市○○路（安平路口，往秀朗橋方向），不在
    規定車道行駛，駛入禁行機車車道，經臺北縣政府警察局中
    和分局掣單舉發。爰依道路交通管理處罰條例第45條第13款
    規定，裁處罰鍰新臺幣（下同）1800元，並依同條例第63條
    第1 項第1 款規定，記違規點數1 點。
二、聲明異議意旨略以：異議人並未接獲舉發通知單，亦未曾見
    有招領文件，致未能於期限內按最低額繳納罰鍰，爰依法聲
    明異議。
三、按汽車駕駛人，爭道行駛有機器腳踏車，不在規定車道行駛
    之情形者，處新臺幣600 元以上1800元以下罰鍰，並記違規
    點數1 點，道路交通管理處罰條例第45條第13款、第63條第
    1 項第1 款分別定有明文。次按處理違反道路交通管理事件
    ，有關文書送達之程序，依行政程序法之規定，為違反道路
    交通管理事件統一裁罰基準及處理細則第5 條所明。又送達
    ，於應受送達人之住居所、事務所或營業所為之。於應送達
    處所不獲會晤應受送達人時，得將文書付與有辨別事理能力
    之同居人、受僱人或應送達處所之接收郵件人員。送達，不
    能依前二條規定為之者，得將文書寄存送達地之地方自治或
    警察機關，並作送達通知書兩份，一份黏貼於應受送達人住
    居所、事務所、營業所或其就業處所門首，另一份交由鄰居
    轉交或置於該送達處所信箱或其他適當位置，以為送達。前
    項情形，由郵政機關為送達者，得將文書寄存於送達地之郵
    政機關，此據行政程序法第72條第1 項、第73條第1 項、第
    74條分別規定甚明。經查，異議人於97年12月15日上午7時
    40分許，駕駛車牌號碼N29-921 號重型機車，在臺北縣中和
    市○○路（安平路口，往秀朗橋方向），不在規定車道行駛
    ，駛入禁行機車車道，經臺北縣政府警察局中和分局掣單舉
    發之事實，有臺北縣政府警察局北縣警交字第C00000000 號
    舉發違反道路交通管理事件通知單1 件、照片1 幀附卷可資
    佐證，且為異議人所不爭執，足堪認定。前揭舉發通知單業
    經郵政機關送達臺北縣土城市○○路278 巷6 號異議人住所
    ，因未獲會晤本人，亦無受領文書之同居人、受僱人或應送
    達處所之接收郵件人員，於98年1 月12日寄存在土城清水郵
    局，並作成送達通知書，一份黏貼於應受送達人門首，一份
    置於受送達處所信箱，而為送達，有臺北縣政府警察局送達
    證書1 件在卷足稽，依行政程序法第74條第2 項規定，已生
    送達之效力，異議人空言否認上情，不足為據。異議人於前
    開舉發通知單送達後，既未於應到案日期前自動繳納罰鍰或
    陳述意見，原處分機關依道路交通管理處罰條例第45條第13
    款規定，裁處罰鍰1800元，並依同條例第63條第1 項第1 款
    規定，記違規點數1 點，核無違誤。綜上，本件異議為無理
    由，應予駁回。
據上論斷，應依道路交通案件處理辦法第19條，裁定如主文。
中    華    民    國    98    年    12    月    14    日
                  交通法庭  法  官  廖怡貞
以上正本證明與原本無異
如不服本裁定應於送達後5 日內向本院提出抗告狀
                            書記官  林惠齡
中    華    民    國    98    年    12    月    14    日


司法院資訊處製作；財團法人民間司法改革基金會備份。
